臺灣臺中地方法院刑事判決　　　　　　　95年度訴字第3836號
公　訴　人　臺灣臺中地方法院檢察署檢察官
被　　　告　甲○○
選任辯護人　黃文皇律師
上列被告因違反槍砲彈藥刀械管制條例案件，經檢察官提起公訴
（95年度偵字第24218號），本院判決如下：
    主  文
甲○○未經許可，持有可發射金屬具有殺傷力之空氣長槍，處有
期徒刑壹年拾月，併科罰金新臺幣拾萬元，罰金如易服勞役，以
新臺幣壹仟元折算壹日，緩刑肆年。扣案之空氣長槍壹枝（含瞄
準器、瓦斯鋼瓶各壹枝，槍枝管制編號：0000000000號）、鋼珠
貳顆，均沒收。
    事  實
一、甲○○明知未經主管機關許可，不得持有可發射金屬具殺傷
　　力之槍枝，竟一時好奇，於民國90年間某日某時，在臺中市
    ○○路之馬蓋先軍用品專賣店，以新臺幣1萬餘元之代價，
    購得可發射金屬具有殺傷力之以外接高壓鋼瓶內氣體為發射
    動力之空氣長槍1枝（含瞄準器、瓦斯鋼瓶各1枝，槍枝管制
    編號：0000000000號）、鋼珠2顆後，即將之置
    於其所經營位於臺中縣大甲鎮庄美里84巷53號之國勝欣業有
    限公司（下稱國勝公司），而未經許可，無故持有上開可發
    射金屬具有殺傷力之空氣長槍。迄於95年10月20日凌晨1時
    許，甲○○持上開空氣長槍欲前往其父親住處時，為警在上
    址巷口10公尺處當場查獲，並扣得上開空氣長槍1枝（含瞄
    準器、瓦斯鋼瓶各1枝，槍枝管制編號：0000000000號）及
    上開空氣長槍附屬物之鋼珠2顆。
二、案經臺中縣警察局大甲分局報告臺灣臺中地方法院檢察署檢
　　察官偵查起訴。
    理  由
一、上揭犯罪事實，迭據被告甲○○於警詢、偵查中及本院審理
    時坦承不諱，並有上開空氣長槍1枝（含瞄準器、瓦斯鋼瓶
    各1枝，槍枝管制編號：0000000000號）、鋼珠2顆扣案可稽
    。而上開空氣長槍、瓦斯鋼瓶及鋼珠2顆，經送請內政部警
    政署刑事警察局鑑定結果，認(一)送鑑空氣長槍（含瞄準器）
    1枝（槍枝管制編號：0000000000號），係以外接高壓鋼瓶
    內氣體為發射動力之空氣長槍，機械性能良好，經裝填直徑
    約8mm、重量約2.1g鋼珠試射3次，測得鋼珠發射速度分別為
    111、107、106公尺／秒，計算其動能分別為12.94、12.02
    、11.80焦耳，單位面積動能分別為25.74、23.92、23.47焦
    耳／平方公分；(二)送鑑鐵珠2顆，均係直徑約8mm鋼珠；(三)送
    鑑瓦斯鋼瓶1枝，係高壓鋼瓶；(四)殺傷力之相關數據：依日
    本科學警察研究所之研究結果，彈丸單位面積動能達20焦耳
    ／平方公分，則足以穿入人體皮肉層等情，有該局95年11月
    20日刑鑑字第0950164181號槍彈鑑定書1份附卷可憑。是上
    開空氣長槍經裝填前開鋼珠實際試射結果，其發射動能，既
    已超過20焦耳／平方公分，而足以穿入人體皮肉層，該空氣
    長槍顯具有殺傷力甚明，足徵被告之自白與事實相符。事證
    明確，被告上揭犯行，洵堪認定，應予依法論科。
二、按槍砲彈藥刀械管制條例於94年1月26日修正公布，同年月2
    8日生效，修正前該條例第11條第4項原規定：「未經許可，
    持有、寄藏或意圖販賣而陳列第1項所列槍砲者（即同條例
    第4條第1項第1款所稱其他可發射金屬或子彈具有殺傷力之
    各式槍砲者），處1年以上7年以下有期徒刑，併科新臺幣7
    百萬元以下罰金」；修正後已將原第11條規定刪除，並將同
    條例第8條第4項修正為：「未經許可，持有、寄藏或意圖販
    賣而陳列第1項所列槍枝者（即鋼筆槍、瓦斯槍、麻醉槍、
    獵槍、空氣槍或同條例第4條第1項第1款所定其他可發射金
    屬或子彈具有殺傷力之各式槍砲者），處3年以上10年以下
    有期徒刑，併科新臺幣7百萬元以下罰金」；又刑法亦於94
    年2 月2日修正公布，並自95年7月1日施行。查被告雖自90
    年間起，即未經許可無故持有上開可發射金屬具有殺傷力之
    空氣長槍，惟按未經許可持有槍砲、彈藥、刀械等罪，其持
    有之繼續，為行為之繼續，並非狀態之繼續，故一經持有，
    其犯罪即告成立，但其完結，須繼續至持有行為終了時為止
    。而行為後法律有變更者，應依刑法第2條第1項從舊從輕原
    則予以比較適用，係指被告之行為完成或終止後，不論變更
    修正前之刑罰法律，或修正後至法院裁判時之法律，均構成
    犯罪而應科以刑罰者而言；倘繼續犯之部分行為，已在新法
    公布施行並生效之後，即非屬於行為後法律有變更，自無刑
    法第2條第1項之適用，應逕依裁判時之新法處罰，尚無新舊
    法比較適用之問題。核被告所為，係犯槍砲彈藥刀械管制條
    例第8條第4項之未經許可，持有可發射金屬具有殺傷力之空
    氣槍罪。查被告並無前科，此有臺灣高等法院被告全國前案
    紀錄表及臺灣臺中地方法院檢察署刑案資料查註紀錄表各1
    份在卷可憑，其因一時好奇購買上開空氣長槍而持有之，觸
    犯本件最低法定本刑3年以上有期徒刑之罪，惟該空氣長槍
    係裝填鋼珠以瓦斯鋼瓶內之高壓氣體為發射動能，雖具有殺
    傷力，然相較於裝填內有火藥之金屬子彈之改造槍枝，情節
    尚屬輕微，其犯罪情狀顯可憫恕，認科以最低度刑仍嫌過重
    ，爰依刑法第59條規定酌量減輕其刑。爰審酌被告並無前科
    ，素行尚佳，其持有可發射金屬具有殺傷力之空氣長槍，固
    已危害社會秩序及安全，惟念其因法治觀念不足，一時好奇
    致罹刑章，持有槍枝僅用於賞玩，並無其他不法意圖而犯他
    罪，犯罪所生危害尚微，及犯後坦承犯行，顯有悔意等一切
    情狀，量處如主文所示之刑，並就罰金刑部分諭知易服勞役
    之折算標準，以資懲儆。又被告前未曾因故意犯罪受有期徒
    刑以上刑之宣告，且係國勝公司之負責人，從事家具製造業
    ，有正當職業，有其提出之國勝公司營業稅報稅資料、營利
    事業登記證、公司變更登記表影本各1份在卷可參，其因一
    時失慮誤蹈刑典，諒其經此次懲處後當知警惕，應無再犯之
    虞，本院認所宣告之刑，以暫不執行為適當，併予宣告緩刑
    4 年，以勵自新。扣案之可發射金屬具有殺傷力之空氣長槍
    1枝（含瞄準器、瓦斯鋼瓶各1枝，槍枝管制編號：0000000
    000號）係屬違禁物，而扣案之鋼珠2顆，為附屬於該空氣長
    槍之物，應與該空氣長槍同視而為一併處分，亦均屬違禁物
    ，均應依刑法第三十八條第一項第一款規定宣告沒收。
據上論斷，應依刑事訴訟法第299條第1項前段，槍砲彈藥刀械管
制條例第8條第4項，刑法第11條前段、第59條、第42條第3項前
段、第74條第1項第1款、第38條第1項第1款，判決如主文。
本案經檢察官乙○○到庭執行職務。
中　　華　　民　　國　　96　　年　　2 　　月　　7 　　日
                      臺灣臺中地方法院刑事第11庭
                            審判長法　官  吳進發
                                  法　官　莊嘉蕙
                                  法　官　丁智慧
上正本與原本無異。
如不服本判決，應於送達後10日內向本院提出上訴狀（須附繕本
），上訴於臺灣高等法院臺中分院。
                                  書記官  陳淑華
中　　華　　民　　國　　96　　年　　2 　　月　　7 　　日
附錄本案論罪科刑法條全文：
槍砲彈藥刀械管制條例第8條
未經許可，製造、販賣或運輸鋼筆槍、瓦斯槍、麻醉槍、獵槍、
空氣槍或第四條第一項第一款所定其他可發射金屬或子彈具有殺
傷力之各式槍砲者，處無期徒刑或五年以上有期徒刑，併科新臺
幣一千萬元以下罰金。
未經許可，轉讓、出租或出借前項所列槍枝者，處五年以上有期
徒刑，併科新臺幣一千萬元以下罰金。
意圖供自己或他人犯罪之用，而犯前二項之罪者，處無期徒刑或
七年以上有期徒刑，併科新臺幣一千萬元以下罰金。
未經許可，持有、寄藏或意圖販賣而陳列第一項所列槍枝者，處
三年以上十年以下有期徒刑，併科新臺幣七百萬元以下罰金。
第一項至第三項之未遂犯罰之。
